臺灣高等法院刑事判決
上　訴　人
即　被　告　乙○○
上列上訴人，因傷害案件，不服臺灣臺北地方法院96年度易字第
571號，中華民國96年5月31日第一審判決（起訴案號：臺灣臺北
地方法院檢察署95年度調偵字第727 號），提起上訴，本院判決
如下：
    主  文
原判決撤銷。
乙○○傷害人之身體，處拘役伍拾日，如易科罰金，以新臺幣壹
仟元折算壹日。減為拘役貳拾伍日，如易科罰金，以新臺幣壹仟
元折算壹日。
    事  實
一、甲○○係臺北縣新店市○○路○段660巷30之2 號「明德宮」
    住持，且為乙○○之引導師，二人平日均在上開「明德宮」
    內同修。乙○○於民國（下同）95年7月6日下午7 時30分許
    ，在臺北縣新店市○○路○段660巷35號2 樓內，因不滿甲○
    ○有意將臺北縣汐止市「善覺寺」轉讓予吳姓老師，要求甲
    ○○告知該吳姓老師之電話不成，欲自行翻閱電話簿，又遭
    甲○○阻止，竟萌普通傷害之犯意，在甲○○上前拿取電話
    簿阻止其撥打電話之際，將電話簿拋出上址二樓窗戶後，隨
    即出手抓住甲○○雙肩，推撞至大理石製之木質沙發上，再
    以腳踢踹甲○○，致甲○○因此受有左側第九肋骨骨折、胸
    壁挫傷及輕微腦震盪等傷害。
二、案經甲○○訴由臺北縣政府警察局新店分局報請臺灣臺北地
    方法院檢察署檢察官偵查起訴。
    理  由
一、訊據上訴人即被告（下稱被告）乙○○，固坦承有於上開時
    地，與被害人因理念而發生爭執情事，惟矢口否認有上開傷
    害犯行，並先後辯稱：證人甲○○所受傷害，係在出手奪取
    其手中電話簿時，自行跌倒所致，其並未與證人甲○○發生
    肢體碰撞，亦無推撞或踢踹證人甲○○成傷云云。然查：
(一)上開犯罪事實，業據證人甲○○於警詢時、偵查中及本院時
    證稱、指稱：伊於上開時地係為阻止被告撥打電話，遭被告
    以出手抓住雙肩推撞一旁之大理石製木質沙發後，再以腳踢
    踹身體成傷等語在卷（偵查卷 5、26頁），且依被告於原審
    時坦承：「被告要把汐止善覺寺轉讓給人家我不同意，她說
    要轉讓給一個姓吳的老師，我要她把電話給我，她不肯，我
    知道她電話本裡面有那個姓吳的老師的電話，我就去翻電話
    本‧‧‧然後到樓上我拿了電話本翻到姓吳的老師的電話，
    她就要來搶我電話本」等語觀之（原審卷13頁背面），足徵
    被告與證人甲○○在案發時，業因證人甲○○有意將「善覺
    寺」轉讓他人一事，而發生爭執，並於被告翻閱電話簿時，
    因搶奪電話簿而發生肢體衝突，甚為明確，被告辯稱其並未
    與證人發生肢體爭執云云，顯係違實之詞，不足採信。
(二)又如被告辯稱證人甲○○所受傷害係在搶奪電話簿時，自行
    跌倒所致云云為真，則證人甲○○身體主要支撐力量之四肢
    部分，要無未受有任何擦傷、挫傷、骨折傷害，反受有通常
    係因遭外力毆擊所致之左側第九肋骨骨折及胸壁挫傷等傷害
    之可能。據此，堪認被告辯稱證人甲○○上開所受傷害均係
    自行跌倒所致，其並未出手推撞或踢踹證人甲○○云云，亦
    係卸責之詞，不足採信。此外，並有財團法人佛教慈濟綜合
    醫院診斷證明書在卷可稽（偵查卷13頁）。從而，被告確有
    於上開時地徒手推撞及踢踹證人甲○○成傷普通傷害犯行，
    洵堪認定，自應依法論科。
二、核被告所為，係犯刑法第277條第1項之普通傷害罪。原審經
    審理結果，認被告罪證明確，予以論科，固非無見，但查，
    被告犯罪時間在96年4 月24日之前，原審未及適用中華民國
    九十六年罪犯減刑條例減輕其刑，自有違誤。被告提起上訴
    ，否認上開犯行，核非可取，但原判決既有上開可議，即屬
    無可維持，應由本院撤銷改判。爰審酌被告犯罪動機、目的
    、手段、證人甲○○所受上開傷害情形、被告身為皈依佛門
    之人，不知清靜自修，反在佛門之地對證人甲○○暴力相向
    ，實無可取、所生危害及犯後飾詞狡辯，不知悔改之態度等
    一切情狀，量處被告拘役五十日，減為拘役二十五日，並均
    諭知易科罰金之折算標準，以示懲儆。
據上論斷，應依刑事訴訟法第369條第1項前段、第364條、第299
條第1項前段，刑法第277條第1項、第41條第1項前段，刑法施行
法第1條之1，中華民國九十六年罪犯減刑條例第2條第1項第3 款
、第7條第2項、第9條，判決如主文。
本案經檢察官羅榮乾到庭執行職務
中　　華　　民　　國　　96　　年　　8 　　月　　15　　日
 　　　　　       刑事第十四庭審判長法　官  陳志洋
                                    法　官  沈宜生
                                    法　官  蔡聰明
以上正本證明與原本無異。
不得上訴。
                                    書記官  陳建邦
中　　華　　民　　國　　96　　年　　8 　　月　　16　　日
附錄：本案論罪科刑法條全文
刑法第277條：傷害人之身體或健康者，處3年以下有期徒刑、拘
役或1千元以下罰金。
犯前項之罪因而致人於死者，處無期徒刑或7 年以上有期徒刑；
致重傷者，處3年以上10年以下有期徒刑。
